【裁判字號】    89,訴,733
【裁判日期】    891027
【裁判案由】    毒品危害防制條例
【裁判全文】
臺灣彰化地方法院刑事判決                          八十九年度訴字第七三三號
    公  訴  人  臺灣彰化地方法院檢察署檢察官
    被      告  甲○○
右列被告因違反毒品危害防制條例案件，茲經檢察官提起公訴（八十九年度毒偵字第
二六三七號），及移送併案審理（八十九年毒偵字第四四０六號），本院判決如左：
    主    文
甲○○連續施用第一級毒品，累犯，處有期徒刑玖月，海洛因伍小包 (共淨重五．九
五公克）沒收銷燬之、注射針筒壹支及葡萄糖貳包均沒收；又連續施用第二級毒品，
累犯，處有期徒刑肆月；應執行有期徒刑壹年，海洛因伍小包 (共淨重五．九五公克
）沒收銷燬之、注射針筒壹支及葡萄糖貳包均沒收。
    事    實
一、甲○○曾於民國八十三、八十四年間違反麻醉藥品管理條例、肅清煙毒條例、偽
    造文書等案件，經本院及台灣屏東地方法院分別判處有期徒刑五月及三年二月、
    六月確定，嗣由本院於八十四年十月五日定執行刑為有期徒刑三年十月確定，其
    於八十六年五月十六日假釋出獄，於八十七年十一月廿六日假釋期滿，論已執行
    完畢。甲○○前於八十七年八、九月間因施用毒品案件，經強制戒治於八十九年
    三月十三期滿，由台灣屏東地方法院檢察署檢察官於八十九年四月十一日以八十
    九年度戒毒偵字第一七０號不起訴處分確定。嗣甲○○又分別基於施用第一級、
    第二級毒品之概括犯意，自八十九年五月十二日起，至八十九年八月三十日止，
    在彰化市友人處所等處，將第一級毒品海洛因摻入葡萄糖加水以注射方式，而連
    續施用第一級毒品海洛因多次；另自八十九年五月十二日起，至八十九年八月二
    十八日止，將第二級毒品安非他命置於鋁箔紙上，再以火烤燒，而連續施用第二
    級毒品安非他命多次。嗣為警於八十九年五月十三日下午一時許，在彰化縣彰化
    市○○路○段四０九號「彰友撞球場」查獲，並扣得海洛因五小包（淨重共計五
    ．九五公克）；於八十九年八月三十日下午四時二十分許，在彰化市○○路三六
    五巷口，與吳宗欣（檢察官另案偵辦）騎乘車牌ＴＳＷ－２３２號機車，為警查
    獲，並得其所有供施用海洛因注射針筒一支及葡萄糖二包。
二、案經彰化縣警察局彰化分局報請台灣彰化地方法院檢察署檢察官偵查起訴暨移送
    併案審理。
    理    由
一、右開事實，業經被告甲○○於本院坦白不諱，且有第一級毒品五小包（淨重共五
    ．九五公克，亦有法務部調查局鑑驗通知書可按）足憑，被告所有施用海洛因毒
    品器具：注射針筒一支及葡萄糖二包扣案可佐證，暨彰化縣衛生局出具之尿液檢
    驗成績書附卷可稽。又被告前因施用毒品案件，經強制戒治期滿，由台灣屏東地
    方法院檢察署檢察官於八十九年四月十一日以八十九年度戒毒偵字第一七０號不
    起訴處分確定，有不起訴處分書在卷足憑，其於戒治期滿後，再犯毒品危害防制
    條例第十條之罪，罪證明確，應予依法論科。
二、核被告所為，係犯毒品危害防制條例第十條第一、二項之罪。其持有第一、二級
    毒品之低度行為，已為施用之高度行為所吸收，不另論罪。又其分別施用第一、
    二級毒品行為，時間密接，犯罪構成要件各自相同，顯係分別基於概括犯意反覆
    為之，均應依連續犯規定各論處一罪，並依法加重其刑。按公訴人固未及就被告
    自八十九年五月十三日起，至同年八月三十日止，此期間連續施用第一級毒品海
    洛因；及被告自八十九年五月十三日起，至同年八月二十八日止，此期間連續施
    用第二級毒品安非他命行為予論述，惟此部分與已起訴且認為有罪部分，屬連續
    犯之裁判上一罪關係，本院自得併予審究。查被告曾於民國八十三、八十四年間
    違反麻醉藥品管理條例、肅清煙毒條例、偽造文書等案件，經本院及台灣屏東地
    方法院分別判處有期徒刑五月、三年二月、六月確定，嗣由本院於八十四年十月
    五日定執行刑為有期徒刑三年十月確定，被告於八十六年五月十六日假釋出獄，
    於八十七年十一月廿六日假釋期滿，論已執行完畢，此有台灣彰化地方法院檢察
    署刑案資料查註紀錄表乙紙附卷可稽，其受此有期徒刑執行完畢後，五年以內再
    犯有期徒刑以上之本罪，均應依累犯規定，遞加重其刑。被告所犯上開二罪間，
    其犯意各別，行為互殊，應予分論併罰。爰審酌被告犯罪之動機、方法、手段、
    所生危害暨犯後態度等一切情狀，分別量處如主文所示之刑，並定應執行之刑，
    以示懲儆。扣案之海洛因五小包 (共淨重五．九五公克），依毒品危害防制條例
    第十八條第一項前段規定，予沒收銷燬之；另注射針筒一支及葡萄糖二包（經鑑
    定非屬毒品）均係被告所有，供施用第一級毒品所用之物，業據被告供明在卷，
    並予宣告沒收之。
三、據上論斷，應依刑事訴訟法第二百九十九條第一項前段，毒品危害防制條例第十
    條第一項、第二項、第十八條第一項前段，刑法第十一條前段、第五十六條、第
    四十七條、第五十一條第五款、第三十八條第一項第二款，判決如主文。
本案經檢察官王怡仁到庭執行職務。
中    華    民    國    八十九      年      十      月      廿七        日
                                    台灣彰化地方法院刑事第二庭
                                              法      官  王  鏡  明
右正本證明與原本無異。
如不服本判決，應於判決送達後十日內向本院提出上訴狀（須附繕本）。
                                              法院書記官  于  淑  真
中    華    民    國      八十九      年       十一      月     一      日
毒品危害防制條例第十條：
施用第一級毒品者，處六月以上五年以下有期徒刑。
施用第二級毒品者，處三年以下有期徒刑。


司法院資訊處製作；財團法人民間司法改革基金會備份。
